hu: Elektronika > Hang > Hangkiegészítők > Mikrofonállványok: Asztalimikrofon-állványok; Mikrofongémkarok
sk-SK: Elektronika > Zvukové zariadenia > Príslušenstvo pre zvukové zariadenia > Stojany na mikrofóny: Stolné mikrofónové stojany; Mikrofónové ramená
tr: Elektronik > Ses > Ses Aksesuarları > Mikrofon Ayaklıkları: Masaüstü Mikrofon Stantları; Mikrofon Bom Kolları
vi: Thiết bị điện tử > Âm thanh > Phụ kiện âm thanh > Chân đế micro: Giá microphone để bàn; Cánh tay boom microphone
da: Elektronik > Lyd > Lyd – tilbehør > Mikrofon – stativ: Mikrofonstativer til computer; Mikrofon-boomarme
fi: Elektroniikka > Audio > Audiolaitteet > Mikrofonitelineet: Pöytämikrofoniteline; Mikrofonipuomivarsi
ru: Электроника > Аудиотехника > Аксессуары для аудиотехники > Стойки для микрофонов: Настольные микрофонные стойки; Штативы и держатели для микрофонов
nl: Elektronica > Audio > Audioaccessoires > Microfoonstandaards: Desktop microfoonstandaards; Microfoon boomarmen
zh-TW: 電子器材 > 音訊設備 > 音響配件 > 麥克風架: 桌面麥克風架; 麥克風吊臂
sv: Elektronik > Ljud > Ljudtillbehör > Mikrofonstativ: Skrivbordsmikrofonstativ; Mikrofonbomarmar
bg-BG: Електроника > Aудио > Аудиоаксесоари > Стойки за микрофони: Настолни стойки за микрофон; Рамена за микрофон
fr: Appareil électronique > Audio > Accessoires audio > Pieds de microphone: Supports de microphone de bureau; Bras articulés de microphone
zh-CN: 电子产品 > 音频 > 音频配件 > 麦克风架: 桌面麦克风支架; 麦克风悬臂支架
pl: Elektronika > Audio > Akcesoria audio > Statywy do mikrofonów: Biurkowe stojaki do mikrofonu; Ramiona typu boom do mikrofonu
ko: 전자기기 > 오디오 > 오디오 부대용품 > 마이크 스탠드: 데스크톱 마이크 스탠드; 마이크 붐 암
el: Ηλεκτρονικά > Ήχος > Αξεσουάρ ήχου > Βάσεις μικροφώνων: Βάσεις μικροφώνων γραφείου; Βραχίονες μικροφώνων
de: Elektronik > Audio > Audiozubehör > Mikrofonständer: Desktop-Mikrofonständer; Mikrofon-Ausleger
hr-HR: Elektronika > Audio > Audio pribor > Stalci za mikrofone: Stolni stalci za mikrofone; Mikrofonske ruke
ro-RO: Electronice > Audio > Accesorii audio > Standuri pentru microfoane: Stative de birou pentru microfon; Brațe pentru microfon
ja: 電子機器 > オーディオ > オーディオアクセサリー > マイクスタンド: デスクトップマイクスタンド; マイクブームアーム
pt-BR: Eletrônicos > Áudio > Acessórios para áudio > Suportes para microfone: Suportes de mesa para microfones; Braços articulados para microfones
th: อิเล็กทรอนิกส์ > เสียง > อุปกรณ์ทางเสียง > ขาตั้งไมโครโฟน: ขาตั้งไมโครโฟนแบบตั้งโต๊ะ; ขาตั้งไมโครโฟนแบบแขนยืด
cs: Elektronika > Zvuk > Zvuková zařízení – příslušenství > Mikrofonní stojany: Stolní stojany pro mikrofony; Ramena pro mikrofony
nb: Elektronikk > Lyd > Lydtilbehør > Mikrofonstativer: Mikrofonstativ til bordbruk; Mikrofonbomarmer
es: Electrónica > Audio > Accesorios de audio > Bases para micrófonos: Soportes de micrófono de escritorio; Brazos articulados de micrófono
sl-SI: Elektronika > Avdio > Avdio dodatki > Stojala za mikrofone: Namizna stojala za mikrofone; Ročice za mikrofone
lt-LT: Elektronika > Garsas > Garso priedai > Mikrofonų stovai: Desktop mikrofonas stovai; Mikrofono strėlės petys
en: Electronics > Audio > Audio Accessories > Microphone Stands: Desktop Microphone Stands; Microphone Boom Arms
pt-PT: Eletrónica > Áudio > Acessórios de áudio > Apoios de microfone: Suportes de mesa para microfone; Braços articulados para microfone
it: Elettronica > Audio > Accessori audio > Aste per microfoni: Supporti per microfoni da tavolo; Bracci boom per microfono